臺灣臺東地方法院刑事判決　　　　　　　　　　　　　九十四年度易字第一一五號
　　公　訴　人　臺灣臺東地方法院檢察署檢察官
　　被　　　告　乙○○
右列被告因竊盜案件，經檢察官提起公訴（九十四年度偵字第六六號），本院判決如
左：
    主  文
乙○○連續竊盜，累犯，處有期徒刑陸月，如易科罰金，以參佰元折算壹日。
    事  實
一、乙○○前於民國八十八年六月間因偽造文書案件，經本院以八十八年度訴字第一
    八二號判決判處有期徒刑十月，於九十年五月九日縮短刑期執行完畢出監。詎仍
    不知悔改，基於意圖為自己不法所有之概括犯意，先於九十三年十二月二十六日
    夜間某時，在臺東縣臺東市○○段五三五號農地，見戊○○所有無人看管之釋迦
    田內置有供灑水用之農用噴水口，徒手竊取戊○○所有農用噴水口共計七八只，
    共計價值新臺幣（下同）一九五○元，得手後置於其所騎乘車號ＷＷＣ－七八○
    號機車置物箱內；旋於同日夜間七時三十分許，乙○○復承前犯意，行經臺東縣
    臺東市○○路新園國小前，已著手搬動路旁鐵製水溝蓋一片予以竊取時，經路人
    發現報警當場查獲，並在該機車置物箱內扣得上開數量農用噴水口一批。
二、案經臺東縣警察局臺東分局報請臺灣臺東地方法院檢察署檢察官偵查起訴。
    理  由
一、訊據被告乙○○對於右揭已著手竊取水溝蓋一片，而為路人發現未能得手等情坦
    承不諱，惟辯稱伊並未竊取前開農用噴水口，是有人要陷害伊，偵查中之所以承
    認係因為警察「阿東」恐嚇要伊認罪云云。經查：
（一）按「被告之自白，非出於強暴、脅迫、利誘、詐欺、疲勞訊問、違法羈押或其
      他不正之方法，且與事實相符者，得為證據」，刑事訴訟法第一百五十六條第
      一項定有明文。被告雖辯稱其警詢之自白非出於自由意志，而偵查中自白係因
      之前於警詢時已供認始為相同陳述云云，然本院審閱被告於九十三年十二月二
      十六日警詢筆錄內容，被告就竊取水溝蓋及農用噴水口等事實，均否認其情，
      而筆錄中亦均詳加記載，而經警詢問有無對其恐嚇、脅迫時，被告亦均答以沒
      有言詞恐嚇、利誘、脅迫等語，並於該次筆錄中簽名，另證人即當日詢問被告
      之臺東縣警察局臺東分局員警丁○○證稱：當天筆錄由伊製作，沒有對被告脅
      迫、利誘等語（見本院九十四年七月二十六日審判筆錄），亦無被告所稱不正
      訊問之情；而觀諸被告於九十三年十二月二十七日、九十四年三月二十四日於
      檢察官面前所為之二次自白，被告均未提及有何被脅迫、利誘等非出於任意性
      之陳述，反而於第一次偵查時就否認犯行部分陳稱，係因害怕所以未陳述實話
      ，而後來承認竊盜部分所述屬實，並於第二次檢察官詢問被告是否承認偷水龍
      頭時自白犯罪，並繪製現場圖，益證被告在檢察官訊問中，確係出於自由意志
      下所為陳述，其於上開警詢及偵查中之陳述當具任意性無疑。
（二）前揭犯罪事實除被告偵查中自白外，並有證人甲○○、戊○○之證述及於案發
      當時扣得農用噴水口七十八只、代保管條、贓物認領保管單、刑案現場測繪圖
      、被告繪製現場圖各一紙、照片二十二張可資佐證。
（三）至被告另於審理時辯稱，扣案農用噴水口非證人戊○○失竊云云，然本件查獲
      經過，係被告於九十三年十二月二十六日偷取水溝蓋時，經人報警查獲，並於
      現場扣得前開農用噴水口，被告並於警詢時雖否認有竊取行為，嗣於九十三年
      十二月二十七日第一次偵查時承認竊得扣案物品，復於九十四年三月二十四日
      第二次偵查時供出竊得上開扣案農用噴水口之地點，並繪製現場圖等情，有卷
      附之警詢、偵查筆錄附卷可稽，而被告竊取農用噴水口部分，經警於同年月二
      十六日循上開資料查訪後，亦果然查獲於臺東市○○段五三五號農地確有證人
      廖鎮清失竊農用噴水口之情，而經警通知前來指認，期間亦有經過相當時間，
      參以前開地點又係被告主動供出，另本件證人戊○○並未報案，業經證人於本
      院審理時證述於卷，綜上諸情，是若非被告確實於上開地點竊得農用噴水口，
      何以被告所供出地點後，經警依據前開資料查尋，而能查獲確實有證人戊○○
      遭竊一事，顯見本件扣得農用噴水口確為證人戊○○所有而遭被告竊取，是被
      告所辯不可採信。
（四）綜上，被告之任意性自白核與事實相符，本件事證明確，被告竊盜犯行堪予認
      定，應依法論科。
二、核被告乙○○所為，係犯刑法第三百二十條第一項之竊盜罪、第三百二十條第三
    項、第一項之竊盜未遂罪。被告所為多次竊盜犯行，均時間緊接，方法相同，且
    犯構成要件相同之罪名，顯係基於概括犯意反覆為之，應依刑法第五十六條之規
    定論以情節較重之竊盜既遂一罪。又被告於八十八年六月間因偽造文書案件，經
    本院以八十八年度訴字第一八二號判決判處有期徒刑十月，於九十年五月九日縮
    短刑期執行完畢出監，有臺灣高等法院被告前案紀錄表一紙在卷足憑，於五年內
    再犯本件有期徒刑以上之罪，應依刑法第四十七條之規定，加重其刑。爰審酌被
    告犯罪之手段、目的在於不勞而獲及犯後坦承部分犯行，態度尚稱良好，犯罪所
    得不高，被害人於警詢時亦表明不予追究等一切情狀，量處如主文所示之刑，並
    諭知易科罰金之折算標準。
據上論斷，應依刑事訴訟法第二百九十九條第一項前段，刑法第五十六條、第三百二
十條第一項、第四十七條，罰金罰鍰提高標準條例第一條前段、第二條，判決如主文
。
本案經檢察官丙○○到庭執行職務
中      華      民      國     九十四     年     八     月     三       日
                                     臺灣臺東地方法院刑事第一庭
                                         審判長法  官  洪兆隆
                                               法  官  黃珮茹
                                               法  官  呂煜仁
右正本證明與原本無異。
如不服本判決，應於判決送達後十日內向本院提出上訴狀。（須附繕本）
「切勿逕送上級法院」
                                               書記官  王希文
中      華      民      國     九十四     年     八     月      四      日
附錄：
刑法第三百二十條第一項：
意圖為自己或第三人不法之所有，而竊取他人之動產者，為竊盜罪，處五年以下有期
徒刑、拘役或五百元以下罰金。
